【裁判字號】    97,聲,1778
【裁判日期】    970821
【裁判案由】    聲請法官迴避
【裁判全文】
臺灣臺北地方法院刑事裁定              97年度聲字第1778號
    聲  請  人
    即  自訴人
    即  被  告  甲○○律師
    相  對  人  林怡秀  職臺灣臺北地方法院法官
                葉珊谷  同上
                徐淑芬  同上
                劉煌基  同上
                劉秀君  同上
                葉力旗  同上
                陳德民  同上
                唐于智  同上
                陳芃宇  同上
                孫惠琳  同上
                孫正華  同上
                黃紹紘  同上
                孫曉青  同上
上列聲請人因本院九十七年度自更（一）字第五號妨害秘密、九
十六年度自更（三）字第四號妨害秘密、九十六年度自更（三）
字第五號妨害秘密等、九十五年度訴字第二○六六號偽造文書、
九十七年度自字第四一號偽造文書、九十七年度易字第七二五號
偽造文書等案件及九十六年度附民字第一三四號、九十六年度附
民更（一）字第三號、九十六年度重附民更（一）字第一號、九
十七年度附民字第一八六號刑事附帶民事訴訟等事件，對相對人
等聲請法官迴避，本院裁定如下：
    主  文
聲請均駁回。
    理  由
一、聲請意旨詳如聲請狀（如附件）所載。
二、按當事人聲請推事迴避，以有刑事訴訟法第十八條第一款、
    第二款所列情形之一者為限。且按當事人依刑事訴訟法第十
    八條第二款規定聲請法官迴避，以有具體事實足認其執行職
    務有偏頗之情形為限，若僅對於法官之指揮訴訟，或其訊問
    方法有所不滿，不能指為有偏頗之虞（最高法院十八年抗字
    第一四九號判例意旨參照）；而刑事訴訟法第十八條第二款
    所謂足認法官執行職務有偏頗之虞，係指法官於訴訟之結果
    有利害關係或與當事人有親交嫌怨等客觀事實，足以使人疑
    其將為不公平之審判者而言（最高法院七十年臺抗字第一七
    四號判例意旨參照）；又該條款所謂足認法官執行職務有偏
    頗之虞，係指以一般通常之人所具有之合理觀點，對於該承
    辦法官能否為公平之裁判，均足產生懷疑；且此種懷疑之發
    生，存有其完全客觀之原因，而非僅出於當事人自己主觀之
    判斷者，始足當之。至於訴訟上之指揮，乃專屬於法院之職
    權，當事人之主張、聲請，在無礙於事實之確認以及法的解
    釋適用之範圍下，法院固得斟酌其請求以為訴訟之進行，但
    仍不得以此對當事人之有利與否，作為其將有不公平裁判之
    依據，更不得以此訴訟之進行與否，乃謂有偏頗之虞，而聲
    請法官迴避（最高法院七十九年臺抗字第三一八號判例意旨
    併同參照）。
三、經查：聲請人自訴被告胡欣怡、胡再發、嚴祥鸞、邱秋菊等
    妨害秘密等案件，現經本院以九十七年度自更（一）字第五
    號、九十六年度自更（三）字第四號、九十六年度自更（三
    ）字第五號（附民部分案號：九十六年度附民更（一）字第
    三號、九十六年度重附民更（一）號）審理中，另聲請人由
    臺灣臺北地方法院檢察署檢察官起訴之偽造文書等案件，現
    由本院以九十五年度訴字第二○六六號及九十七年度易字第
    七二五號（附民部分案號：九十六年度附民第一三四號、九
    十七年度附民字第一八六號）分別審理中，自訴人張義祖律
    師自訴聲請人偽造文書之案件，現由本院以九十七年度自字
    第四一號審理中，聲請人雖具狀聲請除其聲請狀附件所列「
    例外」法官以外，承辦前揭繫屬本院刑事案件及附民事件之
    法官即相對人等均應迴避。惟遍觀聲請狀全狀，並未具體指
    明承辦前揭案件之（合議庭）法官，對於所承辦之各該案件
    ，有何刑事訴訟法第十七條所列各款應自行迴避而不迴避，
    或有同法第十八條第二款規定足認執行職務有偏頗之虞情形
    。聲請人聲請相對人迴避之事由，無非係以：承辦法官究否
    為其所認定之本院「好法官」為斷，然此顯係聲請人個人主
    觀上之好惡，本難執為聲請相對人等迴避之法定事由。況經
    本院調閱前揭案件刑事卷宗核閱結果，聲請人於九十七年度
    自更（一）字第五號、九十六年度自更（三）字第四、五號
    、九十七年度易字第七二五號及九十七年度自字第四一號等
    案件，經傳均未曾到庭，則聲請人如何能夠得悉承辦前揭各
    案件之相對人等於執行職務時，有何偏頗且不能公平裁判合
    理懷疑之客觀上事由，亦非無疑。據上，堪認本件聲請人聲
    請相對人等迴避，無非出於其自己主觀之判斷，既未能對前
    揭案件提出任何具體事證，足證承辦之相對人等有偏頗、不
    能公平審理之虞。揆諸首揭判例意旨，本件聲請，洵非正當
    ，應予駁回。
四、又聲請人固於聲請狀附件中，贅予列載本院除相對人等以外
    之其他法官，惟因未於聲請狀中指明該法官現有何承辦聲請
    人為當事人之案件，且經本院查詢結果，其他法官現均未承
    辦聲請人為當事人之刑事案件或附帶民事訴訟事件，聲請人
    既非繫屬本院刑事案件或附帶民事訴訟事件之當事人，依刑
    事訴訟法第四百九十條、第十八條規定，本即無從聲請法官
    迴避；另聲請狀併贅列臺灣臺北地方法院檢察署及臺灣士林
    地方法院之檢察官或法官、聲請狀附件贅載其他法院法官之
    部分，因此均非繫屬於本院之案件，本院依法亦無從審酌；
    聲請人應逕向前揭各機關而為聲請，附此敘明。
五、應依刑事訴訟法第二百二十條、第四百九十條、第二十一條
    第一項，裁定如主文。
中    華    民    國    97    年     8    月    21    日
                  刑事第十六庭  審判長法  官    施添寶
                                      法  官    吳俊龍
                                      法  官    徐千惠
以上正本證明與原本無異。
如不服本裁定，應於送達後五日內，向本院提出抗告狀。
                                      書記官    高心羽
中    華    民    國    97    年     8    月    22    日
附件：（聲請狀）


司法院資訊處製作；財團法人民間司法改革基金會備份。
